臺灣高等法院刑事判決　　　　　　　　　　　　　九十三年度上易字第一七二一號
　　上　訴　人　臺灣新竹地方法院檢察署檢察官
　　被　　　告　甲○○
右上訴人因被告贓物案件，不服臺灣新竹地方法院九十三年度易字第三八三號，中華
民國九十三年八月三十一日第一審判決（起訴案號：臺灣新竹地方法院檢察署九十三
年度偵字第二八四八號），提起上訴，本院判決如左：
    主  文
原判決撤銷。
甲○○收受贓物，累犯，處有期徒刑肆月，如易科罰金，以佰元折算壹日。
    事  實
一、甲○○曾因業務過失致死案件，經台灣新竹地方法院於民國（下同）八十七年三
    月二十四日以八十七年度交訴字第一三號刑事判決判處有期徒刑十月，嗣後確定
    ，於八十八年八月二十七日執行完畢；又曾因詐欺案件，經本院於八十八年九月
    二十二日以八十八年度上易字第二二五三號刑事判決判處有期徒刑一年，嗣亦確
    定，於九十年二月十九日縮刑期滿執行完畢。詎其仍不知悔改，明知發票人為曾
    美蓮、付款人為匯通商業銀行新竹分行、發票日為九十年四月三十日、票面金額
    為新台幣（下同）一萬七千五百元，號碼為ＡＬ0000000號之支票一紙，
    係來路不明之贓物（該紙支票係乙○○所有，前於九十年三月二十八日下午六時
    許，在新竹市十八尖山停車場遭姓名不詳之人所竊取），竟仍於九十年三月二十
    八日下午六時許，至同年四月二十二日十九時許之間某時，在不詳處所，向姓名
　　年籍不詳之人收受上開支票。嗣於九十年四月二十二日下午七時許，在新竹市十
　  八尖山第二停車場，因另涉竊盜案件為警逮捕，當場經警發覺其丟棄該紙支票，
    始查悉上情（其與黃金財、徐麒考共同涉及前開竊盜犯行部分，業經本院以九十
　　一年度上易字第三五二一號刑事判決判處有期徒刑七月確定在案，並於九十三年
　  六月十八日執行完畢）。
二、案經新竹市警察局第二分局移送臺灣新竹地方法院檢察署檢察官偵查，認被告涉
    有竊盜罪嫌提起公訴，經本院九十一年度上易字第三五二一號判決認被告此部分
    事實與竊盜罪之要件未符，敘明被告是否涉犯贓物罪嫌，宜由檢察官另行偵辦，
    ，嗣經臺灣新竹地方法院檢察署檢察官偵查後起訴。
    理  由
一、訊據被告甲○○固坦承於九十年四月二十二日下午七時許，在新竹市十八尖山第
    二停車場，因另涉竊盜案件為警逮捕之事實，然矢口否認前犯行，辯稱：該紙支
    票並非伊所持有云云。惟查：
    (一)前開支票係被害人乙○○放置在其車牌號碼ＳＭＫ─八四五號輕機車之置物箱
　　　內，於九十年三月二十八日下午六時許，在新竹市十八尖山停車場，遭人竊走
　　　乙節，業據被害人乙○○指述綦詳（請見臺灣新竹地方法院檢察署九十年度偵
　　　字第二六一二號偵查卷第十四頁背面、第六十頁背面、原審九十一年度易字第
　　　七九號卷第二六頁），並有贓證物品認領保管條收據一份及新竹市警局第二分
  　　局九十二年二月九日函暨所附之被害人乙○○報案筆錄、新竹市警察局受理刑
　    事案件報案三聯單、刑事案件報案證明申請書各一份在卷可稽（請見前開偵查
      卷第十九頁、本院九十一年度上易字第三五二一號卷第五三頁至第五六頁），
      是以前開支票確為被害人乙○○遭竊之物無訛。
    (二)被告確於九十年四月二十二日下午七時許，在新竹市十八尖山第二停車場，因
      與黃金財、徐麒考另涉竊盜案件為警逮捕，而被告有假裝吐痰並順勢將前開支
      票丟棄在花圃內之事實，業據證人即查獲之警員史旭泰證述：伊與另一名警員
      徐志強查獲被告及黃金財、徐麒考三人另涉竊盜案件後，叫他們三人站在花圃
      旁邊，被告即假裝咳嗽轉身要吐痰，伊有特別注意被告之動向，即看見被告將
      手伸進褲子口袋內，轉身拿出揉成一團之支票順勢丟到花圃內，伊立刻上前拾
      起並馬上質問被告為何丟棄該紙支票，事後查出該紙支票係被害人在十八尖山
      失竊之物等語綦詳（請見原審九十一年度易字第七九號第二五頁及原審卷第五
      八頁至第六四頁），核與證人即在場一同查獲之警員徐志強證述：被告於遭伊
      等查獲後，假裝吐痰，伊直覺被告是在丟東西，查看後發覺是被害人遭竊的支
      票等語大致相符（請見前開偵查卷第五四頁背面、原審卷第五五頁至第五八頁
      ）；再而被告亦自承當日確有吐痰，而警員係在伊吐痰之花圃內找到該紙支票
      等語（請見前開偵查卷第三四頁、原審九十一年度易字第七九號第四一頁、第
      四二頁、原審卷第三０頁及本院卷第三五頁），足徵證人史旭泰、徐志強前開
      證言內容非虛，其等二人之前開證詞堪予採信。從而，被告辯稱：該紙支票並
      非伊所持有云云，係卸責之詞，不足採信。綜上所述，本件事證明確，被告之
      犯行堪以認定。
二、按因持有贓物之原因本不止一端，依本院認定之前開事實，僅能證明被告確有持
    有贓物之事實，惟尚無法依其持有贓物之事實，進而推論其確有於九十年十三月
    二十八日下午六時許，在新竹市十八尖山停車場竊取被害人乙○○前開支票之事
    實。故核被告所為，係犯刑法第三百四十九條第一項之收受贓物罪。又被告曾因
　　業務過失致死案件，經台灣新竹地方法院於八十七年三月二十四日以八十七年度
　  交訴字第一三號刑事判決判處有期徒刑十月，嗣後確定，於八十八年八月二十七
    日執行完畢；又曾因詐欺案件，經本院於八十八年九月二十二日以八十八年度上
    易字第二二五三號刑事判決判處有期徒刑一年，嗣亦確定，於九十年二月十九日
    縮刑期滿執行完畢，此有本院被告全國前案紀錄表在卷可稽，其於五年以內再犯
    本件有期徒刑以上之罪，為累犯，應依法加重其刑。
三、原審以被害人於失竊前開支票後，迄被告持有支配該紙支票為警查獲之期間，並
    無任何證據足以證明此期間有第三人支配力之介入，被告復未交待持有支配該紙
    失竊支票之來源，認被告係因竊盜行為而持有支配被害人所失竊之前開支票，且
    因公訴人未就被告竊盜犯行予以訴追，而竊盜與收受贓物之基本犯罪事實又非同
　　一，故不得就檢察官起訴書所載之收受贓物事實，變更法條，論以竊盜之罪，而
　  為無罪之諭知，即有未洽。公訴人上訴指摘原判決不當，為有理由，應由本院撤
    銷改判。爰審酌被告犯罪之動機、目的、手段、犯罪所生之損害，及犯罪後猶否
    認之態度等一切情狀，量處如主文第二項所示之刑，併諭知易科罰金之折算標準
    。
據上論斷，應依刑事訴訟法第三百六十九條第一項前段、第三百六十四條、第二百九
十九條第一項前段，刑法第三百四十九條第一項、第四十七條、第四十一條第一項前
段，罰金罰鍰提高標準條例第一條前段、第二條，判決如主文。
本案經檢察官邱美育到庭執行職務。
中　　　華　　　民　　　國　　九十三　　年　　 十二 　　月　　二十一　　日
                              臺灣高等法院刑事第十四庭
                                  審判長法  官　陳  祐  輔
                                        法  官  陳  國  文
                                        法  官  邱  瑞  祥
右正本證明與原本無異。
不得上訴。
                                        書記官　吳  金  來
中　　　華　　　民　　　國　　九十三　　年　　 十二 　　月　　二十二  　日
附錄：本案論罪科刑法條全文
刑法第三百四十九條：
收受贓物者，處三年以下有期徒刑、拘役或五百元以下罰金。
搬運、寄藏、故買贓物或為牙保者，處五年以下有期徒刑、拘役或科或併
科一千元以下罰金。
因贓物變得之財物，以贓物論。
